【裁判字號】    90,上易,2226
【裁判日期】    900815
【裁判案由】    贓物
【裁判全文】
臺灣高等法院刑事判決                            九十年度上易字第二二二六號
    上  訴  人
    即  被  告  乙○○
右上訴人因贓物案件，不服臺灣板橋地方法院八十九年度易字第四三○○號，中華民
國九十年五月三十日第一審判決（起訴案號：臺灣板橋地方法院檢察署八十九年度偵
字第一九九二七號）提起上訴，本院判決如左：
    主  文
上訴駁回。
    事  實
一、乙○○前於民國八十二年七月十六日因妨害風化案件，經臺灣板橋地方法院判處
    有期徒刑五月確定，於八十二年八月十三日易科罰金執行完畢，又於八十六年二
    月廿七日因偽造文書等案件，經臺灣板橋地方法院判處竊盜部分有期徒刑三月、
    偽造文書部分有期徒刑十月，應執行有期徒刑一年確定，後於八十七年六月一日
    因偽造有價證券案件，經本院判處有期徒刑三年確定，嗣更定應執行刑為有期徒
    刑三年十月，再於八十八年十月六日假釋出獄，應於九十年一月四日始縮短刑期
    假釋期滿（未構成累犯），猶不知悔改，其於緩刑期間內之八十九年九月十五日
    ，在臺北縣三重市○○路某理容院前（起訴書誤載為臺北縣新莊市○○路七五一
    巷二十二號住處前），明知某成年男子（真實姓名不詳）所交予其之車牌號碼Ｄ
    ＴＸ—三五五號機車，原係甲○○所有，於八十九年八月二十日上午九時許，在
    臺北縣新莊市○○街四十號綠洲保齡球館地下室停車場內遭不詳人士竊取，屬來
    路不明之贓物，竟仍予以收受騎用，嗣於八十九年九月十八日下午四時許，乙○
    ○騎乘上開機車行經臺北市○○路、延平北路口時，為警當場查獲。
二、案經臺北市政府警察局士林分局報告臺灣士林地方法院檢察署呈請臺灣高等法院
    檢察署檢察長核准令轉臺灣板橋地方法院檢察署檢察官偵查起訴。
    理  由
一、上訴人即被告乙○○經合法傳喚，無正當之理由不到庭，據其於原審訊問時固坦
    承於上開時地收受上開機車之事實，惟辯稱：伊不知該車係贓車云云。
二、經查：前揭機車係甲○○所有，於上開時地遭不詳人士竊取等情，業據被害人甲
    ○○於警訊及原審審理時指述明確，並有車牌竊盜、車牌失竊資料個別查詢報表
    ─查詢車輛認可資料及贓物認領保管收據各一紙附卷足資佐證，足見上揭機車為
    失竊之贓物無訛。次查，被告於警訊中先供稱：「機車是於約三天前我在北縣中
    和市好樂迪ＫＴＶ和我朋友綽號阿松之男子及綽號細仔之男子唱歌喝酒，因我喝
    醉酒而阿松叫細仔載我回去，並把機車寄放在我工作的店門口，並跟我說改天會
    來牽走」等語；於偵查中則改稱：「是在中和ＫＴＶ喝酒聚餐後有位『阿松』用
    該機車載我回去（是他小弟載我回去）我早上起床便發現該機車放在我睡的樓下
    」等語，前後供述之情節已有不一。被告於原審審理中經通緝到案時竟供稱：「
    ＤＴＸ─三五五號機車我不知道，也未騎過，我身分證掉過，我人在工作，也未
    回家去，也未被警查獲」等語，嗣後又改稱：「在查獲前半個月，有一次去永和
    好樂迪唱歌、喝酒，一個朋友不知道名字載我回三重三和路理容院，用這台機車
    ，我不知是贓車。天亮後經理阿財跟我說這台車借放一、二天，他要再過來牽，
    機車鑰匙放在神桌抽屜內」等語，則被告乙○○就如何取得上開機車之來源前後
    供述反覆不一，不論被告係自綽號「阿松」、「細仔」或「阿財」之人處取得上
    開機車，被告均無法提出該等人士之真實姓名或年籍資料以供本院查證，被告自
    不熟識之人處取得機車，亦未索取相關行照證件，更無法主動聯絡交車之人，顯
    與常情有違，被告辯稱不知該車係贓車云云，實難採信。況且，上開機車遭竊時
    ，被告恰身為該機車停放處之管理員，被害人甲○○於原審審理時復陳稱：「隔
    天白天我要騎車時，發現車不見，我先詢問管理員，當時管理員就是被告，..我
    有大致跟他說車型和停放位置，我那台是新車」、「機車失竊這段時間，被告有
    跟我說他幫我找找看」等語，是被告取得該機車持有之時間，與被害人機車失竊
    之時間相近，又知悉被害人機車之車型、顏色等特徵，由此更見被告辯稱其不知
    上開機車係贓車云云，應為事後卸責之詞，不足採信。綜上所述，被告乙○○對
    於上開機車係贓物一節，應有認識，本件事證已甚明確，被告犯行洵堪認定。
三、核被告乙○○所為，係犯刑法第三百四十九條第一項之收受贓物罪。
四、原審認被告罪證明確，適用刑法第三百四十九條第一項、第四十一條第一項，罰
    金罰鍰提高標準條例第一條前段、第二條之規定，並審酌被告之素行、犯罪之動
    機、目的、手段、所生危害、犯罪所得及犯罪後之態度等一切情狀，量處有期徒
    刑四月，如易科罰金，以三百元（銀元）折算一日。認事用法，核無不合，量刑
    亦屬適當。被告上訴意旨指摘原判決不當，為無理由，應予駁回。
五、被告乙○○經合法傳喚，無正當之理由不到庭，爰不待其陳述，逕行判決。
據上論斷，應依刑事訴訟法第三百六十八條、第三百七十一條，判決如主文。
本案經檢察官劉斐玲到庭執行職務。
中      華      民      國    九十    年      八      月     十五     日
                              臺灣高等法院刑事第 十五 庭
                                  審判長法  官  房  阿  生
                                        法  官  鄧  振  球
                                        法  官  雷  元  結
右正本證明與原本無異。
不得上訴。
                                        書記官  梁  雅  華
中      華      民      國     九十     年    八      月      十五      日
附錄：本判決論罪科刑法條全文
刑法第三百四十九條
收受贓物者，處三年以下有期徒刑、拘役或五百元以下罰金。
搬運、寄藏、故買贓物或為牙保者，處五年以下有期徒刑、拘役或科或併科一千元以
下罰金。
因贓物變得之財物以贓物論。


司法院資訊處製作；財團法人民間司法改革基金會備份。
